# 求教陈版，存在套期业务的存货跌价计算

提问人：ytcpa1983 时间：2022-08-26 14:00:41
求助陈版，测算存货跌价准备时是否需要考虑套期工具持有期间被套期项目的公允价值变动。

回答人：chenyiwei
在公允价值套期会计中，理论上在套期关系确立之前，应先对作为被套期项目的存货按照存货准则规定计提跌价准备，然后将扣除跌价准备后的账面价值作为被套期项目的初始计量金额，在此基础上确认后续公允价值变动。因此，理论上不应出现被套期项目的期末余额高于该存货的期末可变现净值的情况。